臺灣臺中地方法院民事判決　　　　　　　　　　　九十三年度訴字第二二九五號
　原　　　告　甲Ｑ○
　訴訟代理人　陳惠伶律師
　被　　　告　ｊ○○
　被　　　告　甲寅○
　被　　　告　ｈ○○
　被　　　告　甲Ｙ○○
　被　　　告　丑　○
　被　　　告　ｌ○○
　被　　　告　甲　己
　被　　　告　甲巳○
　被　　　告　甲Ｄ○
　被　　　告　癸　○
　被　　　告　ａ○○
　　　　　　　　　　　　　號
　被　　　告　ｍ○○
　　　　　　　　　　　　　號
　被　　　告　ｒ○○
　被　　　告　甲　Ｖ
　　　　　　　　　　　　　號
　被　　　告　ｎ○○
　被　　　告　未○○
　被　　　告　Ｉ○○
　被　　　告　子　○
　被　　　告　寅　○
　被　　　告　申○○
　　　　　　　　　　　　　號
　被　　　告　辰○○
　被　　　告　Ｆ○○
　被　　　告　巳○○
　被　　　告　玄○○
　被　　　告　甲戌○
　被　　　告　ｇ○○
　被　　　告　ｅ○○
　被　　　告　甲Ｉ○○
　被　　　告　Ｄ○○
　被　　　告　甲ｃ○
　被　　　告　癸○正
　被　　　告　ｋ○○
　被　　　告　宙○○
　被　　　告　甲○○
　　　　　　　　　　　　　號
　被　　　告　ｉ○○
　被　　　告　ｆ○○
　被　　　告　Ｃ○○
　被　　　告　Ａ○○
　被　　　告　Ｂ○○
　被　　　告　甲Ｚ○
　被　　　告　甲Ｇ○
　被　　　告　甲Ｊ○○
　被　　　告　甲Ａ○
　被　　　告　Ｌ○○
　被　　　告　Ｎ○○
　被　　　告　Ｍ○○
　被　　　告　黃○○
　被　　　告　ｏ○○
　被　　　告　Ｙ○山
　被　　　告　Ｙ○順
　被　　　告　Ｙ○吉
　被　　　告　辛○○
　被　　　告　卯○○
　被　　　告　Ｈ○○
　被　　　告　Ｇ○○
　被　　　告　甲Ｆ○
　被　　　告　午○○
　被　　　告　酉○○
　被　　　告　ｄ○○
　　　　　　　　　　　　　號
　被　　　告　Ｚ○○
　　　　　　　　　　　　　號
　被　　　告　Ｘ○○
　被　　　告　甲宙○○
　被　　　告　乙○○
　　　　　　　　　　　　　八號.
　被　　　告　ｑ○○
　被　　　告　甲癸○
　被　　　告　甲壬○
　被　　　告　甲辛○
　被　　　告　甲庚○
　被　　　告　甲子○
　被　　　告　甲丑○
　被　　　告　甲辰○
　被　　　告　甲卯○
　被　　　告　甲Ｘ○
　被　　　告　Ｗ○○
　被　　　告　Ｖ○○
　被　　　告　Ｒ○○
　被　　　告　Ｓ○○
　被　　　告　甲ａ○○
　被　　　告　ｔ○○○
　被　　　告　Ｔ○○
　被　　　告　Ｕ○○
　被　　　告　ｐ○○
　被　　　告　Ｊ○○
　被　　　告　甲申○○
　被　　　告　Ｙ　○
　被　　　告　甲甲○
　被　　　告　ｗ○○
　被　　　告　ｚ○○
　被　　　告　甲丁○
　被　　　告　甲天○
　被　　　告　ｖ○○
　被　　　告　ｕ○○
　被　　　告　甲丙○
　被　　　告　甲乙○
　被　　　告　ｙ○○
　被　　　告　ｘ○○
　被　　　告　甲Ｌ○
　被　　　告　甲Ｍ○
　被　　　告　甲Ｐ○
　被　　　告　甲Ｋ○
　被　　　告　甲Ｏ○
　被　　　告　甲Ｎ○
　被　　　告　甲Ｈ
　被　　　告　甲黃○
　被　　　告　甲　Ｒ
　被　　　告　甲Ｓ○
　被　　　告　甲宇○
　被　　　告　甲地○
　被　　　告　甲Ｗ○○
　被　　　告　甲Ｅ○
　被　　　告　甲酉○
　被　　　告　ｓ○○
　被　　　告　戌○○
　被　　　告　Ｅ○○
　被　　　告　Ｋ○○
　被　　　告　ｂ○○○
　被　　　告　甲戊○○
　被　　　告　甲Ｔ○
　被　　　告　甲Ｕ○
　被　　　告　甲亥○
　被　　　告　甲玄○
　被　　　告　甲未○
　被　　　告　甲ｂ○
　被　　　告　甲Ｂ○
　被　　　告　甲午○○
　被　　　告　丙○○○
　被　　　告　ｃ○○○
　被　　　告　Ｐ○○
　被　　　告　Ｏ○○
　被　　　告　Ｑ○○
　被　　　告　亥○○
　被　　　告　地○○
　被　　　告　宇○○
　被　　　告　天○○
　被　　　告　庚○○
　被　　　告　壬○○
　被　　　告　丁　○
　被　　　告　丁○玉
　被　　　告　己○○
　被　　　告　戊○○
右當事人間請求分割共有物事件，本院判決如左：
    主　　　文
原告之訴駁回。
訴訟費用由原告負擔。
    事實及理由
一、原告主張：坐落臺中縣龍井鄉○○○段南寮小段二０─一０地號土地為兩造共有
    ，原共有人林安然、林陳桃、林石龍、林朝春、何柯茶花並已死亡，應由其繼承
    人繼承，因兩造無法達成分割之協議，爰訴請林安然、林陳桃、林石龍、林朝春
    、何柯茶花之繼承人應就各該原共有人之應有部分為繼承登記，並訴請分割。
二、按原告之訴，依其所訴之事實，在法律上顯無理由者，法院得不經言詞辯論，逕
    以判決駁回之，民事訴訟法第二百四十九條第二項定有明文。而按共有物之分割
    ，於共有人有法律上之利害關係，必須共有人全體為之，故請求分割共有物之訴
    ，屬於民事訴訟法第五十六條第一項所謂訴訟標的對於共同訴訟之各人必須合一
    確定者，即應以其他共有人之全體為被告。查本件：、原共有人林安然、林陳
    桃、林石龍分別於昭和五年六月十日、十三年十一月三日、八年三月七日死亡，
    該時台灣均尚處日據時期，依當時有效法例，關於原共有人林安然、林陳桃、林
    石龍死亡後之繼承關係，應適用台灣習慣處理。經查於日據時期，在台灣習慣，
    因戶主有繼承開始原因發生，其繼承分為戶主身分地位之繼承即戶主繼承，與所
    遺財產之繼承。關於戶主所遺財產之繼承，稱為「因戶主死亡所開始之財產繼承
    」或「家產繼承」，日據後期則改稱為「因戶主喪失戶主權而開始之財產繼承」
    ，其繼承人之順位為：(一)法定之推定財產繼承人，(二)指定之財產繼承人，(
    三) 選定之財產繼承人，此與戶主繼承之情形相同。其法定之推定財產繼承人，
    應為被繼承人之家族，且為直系卑親屬之男子，至姻親卑親屬、女子直系卑親屬
    、男子之入他家或新創一家者均不得為法定之財產繼承人。原告未區分原共有人
    死亡之時期，均以包括女子之民法規定編列繼承人而提起本件訴訟，揆諸前開說
    明，已於法未合。、為原共有人林安然繼承人之長子ｑ○○生於大正九年十二
    月十五日即民國九年十二月十五日，原告亦未載明其真正之住居所，並提出其戶
    籍謄本，亦無法送達。、按繼承，因被繼承人死亡而開始；繼承人自繼承開始
    時，除本法另有規定外，承受被繼承人財產上之一切權利、義務。但權利、義務
    專屬於被繼承人本身者，不在此限，民法第一千四百四十七條及第一千一百四十
    八條分別定有明文。為原共有人林安然繼承人之次子林聯清死於民國六十七年十
    一月六日，依上說明，其繼承自原共有人林安然應有部分之應繼分，自於其死亡
    時即由其繼承人繼承。而其死亡時之繼承人即有其配偶甲Ｘ○、長子Ｗ○○、次
    子Ｖ○○及訴外人四子林德元。雖訴外人林德元嗣於民國六十九年四月七日為訴
    外人陳萬財收養，並改姓為甲Ｃ○，然對其於民國六十七年十一月六日已繼承其
    被繼承人林聯清繼承自原共有人林安然應有部分之應繼分不生影響。訴外人甲Ｃ
    ○即為系爭土地共有人之一。原告既未以訴外人甲Ｃ○為被告，亦未追加訴外人
    甲Ｃ○為被告而提起本件訴訟，自有當事人適格之欠缺。從而，原告之訴因當事
    人不適格而無理由，應以訴訟判決予以駁回，並不經言詞辯論為之。
三、依民事訴訟法第二百四十九條第二項、第七十八條，判決如主文。
中　　　華　　　民　　　國　　九十四　　年　　　三　　　月　　　二　　　日
                                  臺灣臺中地方法院民事第二庭
~B法　　官　陳秋月
右正本證明與原本無異。
中　　　華　　　民　　　國　　九十四　　年　　　三　　　月　　　二　　　日
~B書記官
